Inventaris van het archief van J.L. van der Gouw [levensjaren 1914-1992], over de jaren (1930) 1937-1992
Nationaal Archief, Den Haag
- PERSOONLIJK ARCHIEF, A.
  - Historisch onderzoek, voordrachten en publicaties, A.5.
    - Publicaties, A.5.3.
      - Typoscript met bijlage van de publicatie (samen met J.G.J. van Booma) over de Nederlands Hervormde vluchtelingengemeente te Wesel., 1991; 121; 1 omslag
        Bibliografie Scrinium et Scriptura (BS&S), Aanv. nr. 214.
      - Typoscript met bijlagen van het artikel over de schouw van Overschie., 1992; 122; 1 omslag
        Bibliografie Scrinium et Scriptura (BS&S), Aanv. nr. 212.
      - Typoscript met bijlagen van het artikel over Sint Juttemis., 1992; 123; 1 omslag
        Bibliografie Scrinium et Scriptura (BS&S), Aanv. nr 213, postuum verschenen (bezorgd door zijn zoon Dirk).
      - Stukken betreffende de samenstelling van het artikel “Ad molem” (de oudste dijk van Nederland)., 1993; 124; 1 omslag
        Bibliografie Scrinium et Scriptura (BS&S), Aanv. nr. 215, postuum verschenen (bezorgd door C. Streefkerk).
  - Persoonlijk leven, A.6.
    - Stukken betreffende de historische tentoonstelling over Voorschoten en bijdragen voor het tijdschrift Holland, 1947; 125; 1 omslag
    - Stukken betreffende de liquidatie van de commissie Oud-Voorschoten, met retro-acta, 1988, 1958-1965; 126; 1 omslag
- PARTICULIERE ARCHIEFSCHOOL 1949-1953 (1966), B.
  De bestanddelen (in 62 archiefdozen) uit de collectie Bloemen bevinden zich in het Regionaal Historisch Centrum Limburg (RHCL) en hebben daar de code DOC.40.
  - Series van algemene aard, B.1.
    - Ingekomen en minuten van uitgaande stukken, 1949-1953; 127-133; 7 omslagen
      - 1949 okt. - 1950 aug., 127
      - 1950 sep. - 1951 juni, 128
      - 1951 juli - dec., 129
      - 1951 jan. - juni, 130
      - 1952 juli - dec., 131
      - 1953 jan. - juni, 132
      - 1953 juli - nov, 133
    - Correspondentie Van der Gouw en Bloemen, 1949-1966; 134-150; 17 omslagen
      Het merendeel van de correspondentie bevat brieven van Van der Gouw aan Bloemen. Deze correspondentie tussen Van der Gouw en Bloemen is om onbekende redenen ooit door de rijksarchivaris in Limburg aan Van der Gouw geschonken, en heeft een gemengd privé en zakelijk karakter. Voor de brieven van Bloemen aan Van der Gouw, zie ook de inv. nrs. 127-133. De correspondentie loopt door na de formele opheffing van de particuliere archiefschool tot enkele jaren voor het overlijden van Bloemen
      - 1948, 134
      - 1949-1950, 135
        Alleen de agenda.
      - 1950, 136
      - 1951, 137
      - 1952, 138
      - 1953, 139
      - 1954, 140
      - 1955, 141
      - 1956, 142
      - 1957, 143
      - 1958, 144
      - 1959, 145
      - 1960, 146
      - 1961, 147
      - 1962, 148
      - 1963, 149
      - 1964-1966, 150
  - Stukken betreffende afzonderlijke onderwerpen, B.2.
    - Algemeen, B.2.1.
      - Stukken betreffende het opstellen van een Memorandum over de archiefopleiding in Nederland., 1951; 151; 1 omslag
      - Prospectus van de cursussen., 1950-1951, 1953-1954; 152; 1 omslag
        De prospectus voor het cursusjaar 1953-1954 bevindt zich ook in de Collectie Bloemen (RHCL) inv.nr. 34.
      - Stukken betreffende de financiële aangelegenheden., 1950-1955; 153; 1 omslag
      - Mededelingen (nrs. 1-7) van en voor oud-leerlingen van de Archiefschool te ’s-Gravenhage., 1952-1953; 154; 1 omslag
        Het tweede exemplaar is opgenomen in de bibliotheek Nationaal Archief, een derde exemplaar bevindt zich in Collectie Bloemen (RHCL) inv.nr. 1.
      - Leerlingenaanmeldingen en -lijsten., 1950-1953, 1955; 155; 1 omslag, 1 foto
      - Lesoverzichten en -roosters., 1950-1953; ---
        Zie Collectie Bloemen (RHCL) inv.nrs. 4, 34, 43.
      - Lijst van aan leerlingen uitgereikt lesmateriaal., 1951-1953; 156; 1 omslag
      - Stukken betreffende de reünie van leerlingen., 1957-1958; ---
        Collectie Bloemen (RHCL) inv.nr. 15 (1957) en, voor de 7e reünie, inv.nr. 50 (1958).
      - Stukken betreffende de excursies van leerlingen naar stadsarchief Amsterdam en de Staatsmijnen., 1950; 157; 1 omslag, 1 foto
      - Evaluatie van het cursusjaar 1950-1951., ---
        Collectie Bloemen (RHCL) inv.nr. 4.
      - Onderwijs- en examenmateriaal., 1950-1953; ---
        Zie Collectie Bloemen (RHCL) inv.nrs. 49 en 59: stencils, typoscripten, fotokopieën en documentatie.
    - Archivistiek, B.2.2.
      - lesmateriaal, B.2.2.1.
        - “Particuliere Archiefschool. Complete syllabus”. Notities, syllabi, readers, publicaties, schema’s, kopieën van akten, brieven, gebruikt in de lessen voor de cursus Archivist, op stuknummer geordend., 1950-1951; 158-159; 2 pakken
          - I. Nrs. 1-135, 158
          - II Nrs 135-238, 159
        - Aanvullend lesmateriaal voor de cursus 1952-1953., 160; 1 omslag
        - “Syllabus voor de lessen gegeven in de cursus Archivist 1950/1951 door J.L. van der Gouw met één les van Jhr. D.P.M. Graswinckel”., 161; 1 deel
        - Stukken betreffende het samenstellen van de lessen archivistiek., 1950-1953; ---
          Zie Collectie Bloemen (RHCL) inv.nrs. 4, 43: documentatie en materiaal over de Geschiedenis van het Nederlands archiefwezen.
        - Stukken betreffende de lessen registratuur en bedrijfsorganisaties., 1950-1951; ---
          zie Collectie Bloemen (RHCL) inv.nrs. 4, 13, 15, 25, 31, 34, 39, 43, 49, 50, 54, 59 en 64.
      - lesboek, B.2.2.2.
        - Aantekeningen voor een handboek archivistiek., 1954; ---
          Collectie Bloemen (RHCL) inv.nrs. 50 en 64.
        - Doorschoten exemplaar met eigenhandige aantekeningen van de “Inleiding tot de archivistiek”., 1955; 162; 1 deel
        - Aantekeningen voor de samenstelling van “Inleiding tot de archivistiek” (Reeks Archivistica 2)., 1955; 163; 1 omslag
      - documentatie, B.2.2.3.
        - Syllabus “L.J.M. Philippus, Beknopte methodiek der geschiedvorsching”., 1942; 164; 1 deel
        - Syllabus NIDER voor cursisten archiefassistent., 1942; 165; 1 deel
      - lesmateriaal vervolgopleiding Rijksarchiefschool, B.2.2.4.
        - Stukken betreffende de opleiding tot archiefassistent., 1955; 166; 1 omslag
        - Syllabus Vaderlandse staatsinstellingen tot 1813 (drs. J. Fox)., 1955; 167; 1deel
        - Syllabus Kartografie (B. ’t Hoff)., 1955; 168; 1deel
    - Oud-schrift, B.2.3.
      - lesmateriaal, B.2.3.1.
        - “Cursus oud-schrift voor de adspirant-wetenschappelijk archiefambtenaar der 2e klasse van de Archiefschool 1952-1953”., 169; 1 deel
        - Documentatiemateriaal voor de cursus paleografie., 1950-1952; ---
          Collectie Bloemen (RHCL) inv.nrs. 59 en 64.
      - publicatie lesboek, B.2.3.2.
        - Stukken betreffende de samenstelling van Epigrafica., 1950-1972; 170-174; 1 deel, 3 omslagen, 1 doos glasnegatieven
          Het werk "Epigrafica" is nimmer verschenen. Het materiaal is (deels) benut voor de 3e uitgave in de reeks Archivistica onder de titel Oud Schrift; het materiaal is ook gebruikt voor de latere uitgave van "Oud Schrift", zie bibliografie nrs. 101 en 170. Zie ook inv. nrs. 58-61.
          - "Epigrafica", register met aantekeningen, transcripties (chronologisch en paleografisch-thematisch)., 170
          - Fotomateriaal vroegste tijden-15e eeuw., 171; 49 bladen
          - Fotomateriaal 16e-18e eeuw., 172; 48 bladen
          - Glasplaten van met name grafschriften en opschriften op objecten (bekers, klokken) uit de periode 1049-1585 en zegels van Hervormde Gemeenten., 173; 71 klein, 3 groot formaat
          - Aantekeningen, overdrukken over epigrafie., 174
    - Geschiedenis en hulpwetenschappen, B.2.4.
      - Syllabussen en readers., 1950-1953; ---
        Zie Collectie Bloemen (RHCL) inv.nr. 43: syllabussen over het indiceren, genealogie en heraldiek, vaderlandse geschiedenis, chronologie, cartografie, brandpreventie, bibliotheek beheer, bedrijfsregistratuur, administratief bestuursrecht en interne bedrijfsorganisatie en Collectie Bloemen (RHCL) inv.nr. 59: syllabussen en informatiestencils over zegelkunde, diplomatiek, de grondwet,het selecteren, de gemeentelijke registratuur, de rijksadministratie en Zaalberg over de periode 1950-1953.
  - Nagelaten documentatie van leerlingen, B.3.
    - Collegemateriaal B. Croiset van Uchelen (1925-1997), met overzicht., 1952-1953; 175-177; 3 omslagen
      Betrokkene was naderhand archivaris van de Orde der Vrijmetselaren.
      - Verzamelmap Huiswerk, Responsies, Algemeen., 175
      - Mappen Archivistiek, Oud schrift, vaderlandse geschiedenis, Staatsinrichting, Administratief bestuursrecht, Chronologie / Genealogie / Zegelkunde / Cartografie, Vormleer., 176
      - Mappen Methodiek van Documentatie, Registratuur, Archiefbeheer / Gemeentelijk Bibliotheekbeheer / Methodiek van het indiceren / Techniek van het rapporteren gemeentelijke registratuur / Rijksregistratuur., 177
    - “Dictaat van Aalst”, overgeschreven uit het cahier van mr. F.J. Duparc: over de staatsregeling der Republiek voor 1795, afkomstig van H.J.J. van Meerendonk, na 1955; 178; 2 cahiers